【裁判字號】    98,交聲,148
【裁判日期】    980318
【裁判案由】    聲明異議
【裁判全文】
臺灣高雄地方法院交通事件裁定         98年度交聲字第148號
原處分機關  高雄市政府交通局
異  議  人  甲○○
上列異議人因違反道路交通管理處罰條例案件，對於高雄市政府
交通局民國98年1 月13日高市交裁字第裁32-NJ0000000號處分聲
明異議，本院裁定如下：
    主  文
異議駁回。
    理  由
一、異議意旨略以：異議人即受處分人甲○○於民國97年11月17
    日下午7 時57分許，駕駛車牌號碼ZF-6222 號自用一般小客
    車，行經高雄縣大寮鄉○○○路與民貴街口，看到交通號誌
    已經轉為紅燈，隨即停止於停止線後方，欲等待號誌轉為綠
    燈後再通過路口，惟因一時口渴，而取座位旁之礦泉水飲用
    ，不慎疏至座車稍失前滑，但隨即反應靜停，未料仍遭裁決
    「駕車行經有燈光號誌管制路口闖紅燈」，然因異議人並無
    紅燈穿越路口之意圖及行為，自未有闖紅燈之違規情事，爰
    此，聲明異議暨請求撤銷原處分等語。
二、按汽車駕駛人，行經有燈光號誌管制之交岔路口闖紅燈者，
    處新臺幣（下同）1,800 元以上5,400 元以下罰鍰，並記違
    規點數3 點，道路交通管理處罰條例第53條第1 項、第63條
    第1 項第3 款規定綦詳。次按，行車管制號誌就「圓形紅燈
    」顯示之意義，係車輛面對圓形紅燈表示禁止通行，不得超
    越停止線或進入路口，道路交通標誌標線號誌設置規則第20
    6 條第5 項第1 款設有規定。又車輛面對圓形紅燈時仍逕予
    穿越路口至銜接路段，含左轉、直行、迴轉及右轉，即視為
    闖紅燈之行為；車輛無視於紅燈警示，有穿越路口之意圖，
    而車身已伸入路口範圍者，視同闖紅燈，交通部82年4 月22
    日交路字第009811號函釋意旨可資參照。
三、經查：
（一）異議人於上開時地，駕駛車牌號碼ZF-6222 號自用一般小
      客車，行經高雄縣大寮鄉○○○路與民貴街口，闖越紅燈
      之違規事實，經警逕行舉發，有高雄縣政府警察局97年12
      月2 日高縣警交字第NJ0000000 號舉發違反道路交通管理
      事件通知單及高雄市政府交通局98年1 月13日高市府交裁
      字第裁32-NJ0000000號裁決書附卷可參，此部分事實，堪
      以認定。
（二）異議人甲○○固不否認有駕駛車輛行經上開路口及於紅燈
      時超越停止線之事實，僅辯稱其並無闖紅燈之犯意云云。
      然觀諸卷附逕行舉發照片2 張（見本院卷第7 、8 頁），
      得見在燈號轉換為紅燈已過21.39 秒之時，異議人所駕駛
      車輛之車身前後輪均已超越停止線，顯見異議人自始即未
      遵守交通號誌停止該車輛，與異議人所陳：係為拿取旁邊
      座位之礦泉水飲用，而不慎失滑云云，顯不相符。即便嗣
      於紅燈亮起後22.39 秒時，異議人所駕駛車輛確有稍加往
      前移動，可能係此時才因取水飲用而造成車輛失滑前進，
      惟對於異議人先前已經闖越紅燈之行為，並不生影響。故
      本件異議人所駕駛之自用小客車在紅燈狀態下確已超越停
      止線並往前方挪移，應有穿越路口之意圖，且異議人所駕
      駛車輛之車身既已全部超越停止線而伸入路口範圍，自有
      視同闖紅燈之情形，是其辯稱：僅超越停止線，應屬越線
      ，而非闖紅燈云云，顯屬無據，實無足採。
四、綜上，異議人有上開違規情形，事證明確，原處分機關據此
    並援引上開道路交通管理處罰條例第53條第1 項規定，裁處
    罰鍰2700元，並依同條例第63條第1 項第3 款規定併記違規
    點數3 點，即無違誤，且亦無裁量錯誤之不當情形。異議人
    指摘原處分不當，為無理由，本件異議，應予駁回。
據上論斷，應依道路交通案件處理辦法第19條，裁定如主文。
中    華    民    國    98    年    3     月    18    日
                  交通法庭    法  官  楊珮瑛
以上正本證明與原本無異。
如不服本裁定，應於收受送達後5 日內向本院提出抗告狀。
中    華    民    國    98    年    3     月    18    日
                              書記官  郭南宏


司法院資訊處製作；財團法人民間司法改革基金會備份。
